Minutes et répertoires du notaire Étienne PÉRICHON, 26 juillet 1696 - 15 juin 1747 (étude XXXIX)
Archives nationales
- Minutes de Étienne PÉRICHON, 26 juillet 1696 - août 1747; MC/ET/XXXIX/199 - MC/ET/XXXIX/392
  - Minutes. 1741, août - 1741, décembre, août 1741 - décembre 1741; MC/ET/XXXIX/366
    - Pollet(Etienne), orfèvre, Pont au Change § Quittance, 19 septembre 1741; MC/ET/XXXIX/366
    - Vassault (François Jean), compagnon orfèvre, rue des Vieux Augustins § Délégation de loyers de maison, 30 septembre 1741; MC/ET/XXXIX/366
      indemnité; Vassault, François Jean
    - LUCAN (Pierre) Fondeur Rue des Arcis § Mainlevée, 1er octobre 1741; MC/ET/XXXIX/366
      Lucan, Pierre
    - Duplessin, orfèvre § Désistement, 6 octobre 1741; MC/ET/XXXIX/366
      renonciation; Duplessin, M.
    - Vavoier (Claude), menuisier à Chantilly § Quittance, 14 novembre 1741; MC/ET/XXXIX/366
      quittance; Vavoier, Claude
    - Vaudier (Charles), menuisier, à Chantilly § Quittance, 14 novembre 1741; MC/ET/XXXIX/366
      quittance; Vaudier, Charles
    - Beaunez (Pierre, Antoine), orfèvre, grande rue du Beaubourg Montmartre § Transport de droits successifs, 18 novembre 1741; MC/ET/XXXIX/366
      transport de droits; Beaunez, Pierre, Antoine
    - Mariage de Marie Agnès Gailland, veuve de Bonaventure Baroy, sculpteur avec Jean-Pierre Barbey Latour, neveu de Toussaint Bonneval sculpteur, 3 décembre 1741; MC/ET/XXXIX/366
      contrat de mariage; Barbey-Latour, Jean Pierre; Barroy, Bonaventure; Bonneval, Toussaint; Gailland, Marie Agnès; sculpteur
  - Minutes. 1742, janvier - 1742, mars, janvier 1742 - mars 1742; MC/ET/XXXIX/367
    - LARMURIER (Jean Baptiste) Garçon serrurier Rue Traversine § Vente d'héritage, 11 février 1742; MC/ET/XXXIX/367
      acte de vente; Larmurier, Jean Baptiste
    - Durand (Louis), orfèvre, quai Pelletier § Constitution, 16 février 1742; MC/ET/XXXIX/367
      constitution de rente; Durand, Louis
  - Minutes. 1742, avril - 1742, juin, avril 1742 - juin 1742; MC/ET/XXXIX/368
    - LUY (Jean Baptiste) Maître Cartier papetier; Rue Regnault-Lefèvre § Mariage, 9 mars 1742; MC/ET/XXXIX/368
      contrat de mariage; Luy, Jean Baptiste
    - CADINE (Pierre) Cartier Rue Montorgueil § Mariage de sa veuve, 9 mars 1742; MC/ET/XXXIX/368
    - Compte et remise des effets de la succession de Gabriel BOUDIN dit Fréville, maître à danser, rue des Saints-Pères, par Claude SUPLYE, maître à danser et privilégié du Roi, aussi rue des Saints-Pères, aux héritiers du défunt., 27 mai 1742; MC/ET/XXXIX/368
      compte; Saints-Pères (rue des); Boudin dit Fréville, Gabriel; Suplye, Claude; enseignant; danseur
    - Merciers grossiers joailliers Communauté des marchands .. § Titre, 2 juin 1742; MC/ET/XXXIX/368
  - Minutes. 1742, juillet - 1742, décembre, juillet 1742 - décembre 1742; MC/ET/XXXIX/369
    - ELIOT (Guillaume) Menuisier Rue des Bourdonnais § Inventaire après décès de Nicolas Rides, 6 juillet 1742; MC/ET/XXXIX/369
      inventaire; Eliot, Guillaume
    - Quittances relative à des travaux de réparations et reconstructions de l'hôtel de Nesle, sis rue de Beaune concernant divers artisans parmi lesquels: Guillaume Guillois, maçon, rue des Monaudières, Charles Lemoyne, maçon, et Jean Baptiste Adam, marbrier, rue de Fourcy., 26 juillet 1742; MC/ET/XXXIX/369
      quittance; Beaune (rue de); Fourcy (rue de); Nonnains-d'Hyères (rue des); Adam, Jean-Baptiste; Guillois, Guillaume; Lemoyne, Charles; tailleur de pierre; maçon
    - Pruneau (Noël), menuisier, rue des Francs-Bourgeois § Quittance sur l'hôtel de Reille, sis rue de Beaune, 26 juillet 1742; MC/ET/XXXIX/369
      quittance; Pruneau, Noël
    - VALLET (Nicolas) Maître Serrurier Rue de la Mortellerie § quittance sur l'hôtel de Meille Sie rue de Beaune, 26 juillet 1742; MC/ET/XXXIX/369
      quittance; Vallet, Nicolas
    - Quittance et décharge concernant Antoine Lebeau, maçon, Huisel (Soissonnais)., 17 décembre 1742; MC/ET/XXXIX/369
      quittance; décharge; Dhuizel (Aisne); Lebeau, Antoine; maçon
  - Minutes. 1743, janvier - 1743, avril, janvier 1743 - avril 1743; MC/ET/XXXIX/370
    - SELLIER (Jean) Charpentier Rue des Petits-Champs § Mariage de son fils, 5 janvier 1743; MC/ET/XXXIX/370
      contrat de mariage; Sellier, Jean
    - TABLEAUX (Collection de) § Inventaire du marquis de Breteuil, 15 janvier 1743; MC/ET/XXXIX/370
      inventaire; Tableaux, Collection de
    - Mariage de Gabrielle Gage, pupille de René Fleureau, peintre, rue de la Cossonnerie., 18 février 1743; MC/ET/XXXIX/370
      contrat de mariage; Cossonnerie (rue de la); Fleureau, René; Gage, Gabrielle; peintre
    - GAYÉ (Miene) Menuisier § Mariage de sa fille, 18 février 1743; MC/ET/XXXIX/370
      contrat de mariage; Gayé, Miene
    - Testament de Marie-Jeanne Savart, épouse d'Etienne-François Olivier, ébéniste, demeurant Faubourg Saint-Antoine., 22 mars 1743; MC/ET/XXXIX/370
      Fichier dit 'général' XVIIe-XVIIIe siècles, supplément (620 actes), par Claire Béchu et Guillaume Nahon, 1995-2000. (fichier papier entièrement dématérialisé; voir contexte dans le Plan d’orientation général - Notaires de Paris, guides thématiques du Minutier).
      testament; Saint-Antoine (faubourg); Savart, Marie-Jeanne; Olivier, Etienne-François; ébéniste
    - BRETEUIL (François Victor LE TONNELIER, marquis de) secrétaire d'Etat à la guerre § Inventaire de François Victor LE TONNELIER, marquis de BRETEUIL, 15 janvier 1749; MC/ET/XXXIX/370
      inventaire; Breteuil, François Victor Le Tonnelier de (1686-1743)
  - Minutes. 1743, mai - 1743, septembre, mai 1743 - septembre 1743; MC/ET/XXXIX/371
    - Petit (Eustache César), orfèvre, rue de Jérusalem § Notoriété, 25 mai 1743; MC/ET/XXXIX/371
      notoriété; Petit, Eustache César
    - Esmangard (Jacques), mercier, rue des Deux Boulles § Apprentissage de Thomas Delaporte chez .., 3 septembre 1743; MC/ET/XXXIX/371
      contrat d'apprentissage; Esmangard, Jacques; Delaporte, Thomas
    - Delaporte (Thomas), rue du Four Mercier, (apprenti) § Apprentissage chez Jacques Esmausard, mercier, 3 septembre 1743; MC/ET/XXXIX/371
      contrat d'apprentissage; Delaporte, Thomas; Esmausard, Jacques
    - Mercier (apprentissage) § De Thomas Delaparte chez Jacques Esmangard, 3 septembre 1743; MC/ET/XXXIX/371
      contrat d'apprentissage; Delaparte, Thomas; Esmangard, Jacques
    - RAVIMET (Louis Charlemagne) Tapissier (apprenti) Rue Geoffroy Lasnier § Apprentissage chez Alexandre Mainhulle, tapissier, 14 septembre 1743; MC/ET/XXXIX/371
      contrat d'apprentissage; Ravimet, Louis Charlemagne
    - MAINHULLE (Alexandre) Tapissier Rue de la Verrerie § Apprentissage de Louis Charlemagne Raviner, 14 septembre 1743; MC/ET/XXXIX/371
      contrat d'apprentissage; Mainhulle, Alexandre
    - Tapissier (Apprentissage) § De louis Charlemagne Ravinet chez Alexandre Mainville, 14 septembre 1743; MC/ET/XXXIX/371
    - DAVAULT (Pierre) Menuisier Rue Sainte Marguerite § Transaction, 20 septembre 1743; MC/ET/XXXIX/371
      accord; Davault, Pierre
    - DIONIS (Jean) Cartier papetier Rue Saint Louis § Don Mutuel, 17 septembre 1745; MC/ET/XXXIX/371
      donation; Dionis, Jean
  - Minutes. 1743, octobre - 1743, décembre, octobre 1743 - décembre 1743; MC/ET/XXXIX/372
    - Marcault (Marcelin), orfèvre, rue de l'Arbre Sec § Notoriété, 16 novembre 1743; MC/ET/XXXIX/372
      notoriété; Marcault, Marcelin
    - Marcault (Marcelin), orfèvre, rue de l'Arbre Sec § Notoriété, 5 décembre 1743; MC/ET/XXXIX/372
    - Notoriété après le décès de Jean Frin, justifiant du nombre de ses héritiers, dont Jean-Baptiste Cudeville, maçon, rue Sainte-Barbe., 15 décembre 1743; MC/ET/XXXIX/372
      notoriété; Sainte-Barbe (rue); Cudeville, Jean-Baptiste; Frin, Jean; maçon
    - Quittance concernant Antoine Bocquet, compagnon maçon, rue Neuve de Luxembourg., 17 décembre 1743; MC/ET/XXXIX/372
      quittance; Neuve-de-Luxembourg (rue); Bocquet, Antoine; maçon
    - AMIOT (Jacques) Eventailliste Rue Guérin Boisseau § Procuration, 18 décembre 1743; MC/ET/XXXIX/372
      procuration; Amiot, Jacques
  - Minutes. 1744, janvier - 1744, avril, janvier 1744 - avril 1744; MC/ET/XXXIX/373
    - Richard (Pierre), mercier § Inventaire, 27 janvier 1744; MC/ET/XXXIX/373
      inventaire; Richard, Pierre
    - Union des créanciers du marquis de Breteuil, ministre de la guerre, concernant Jean Guillaume, maçon., 28 janvier 1744; MC/ET/XXXIX/373
      convention; Breteuil, François Victor Le Tonnelier de (1686-1743); Guillaume, Jean; maçon
    - HEBERT (Thomas Joachim) Bijoutier § Cahier des délibérations créanciers du Marquis de Breteuil, ministre de la guerre, 28 janvier 1744; MC/ET/XXXIX/373
      Hebert, Thomas Joachim
    - DUTENE (André) Serrurier Rue Taillepain § Devis et marché pour une maison sise rue de l'Aiguillerie appartenant aux Chanoine de l'Eglise Sainte Opportune, 14 mars 1744; MC/ET/XXXIX/373
      devis; marché; Dutene, André
    - Devis et marché pour une maison sise rue de l'Eguillerie, appartenant aux chanoines de Sainte-Opportune, concernant divers artisans dont: Guillaume Chappey, maçon, rue de la Mortellerie, Charles François Roussel, peintre, rue Saint-Julien et Pierre Danse, marbrier, Saint-Nicolas-des-Champs., 24 mars 1744; MC/ET/XXXIX/373
      devis; marché; Aiguillerie (rue de l'); Mortellerie (rue de la); Saint-Julien (rue); Chappey, Guillaume; Dansse, Pierre; Roussel, Charles François; tailleur de pierre; maçon; peintre
    - BOURY (Jacques) Charpentier rue du Faubourg Saint Martin § Devis et marché pour une maison appartenant aux Chanoines de Sainte Opportune sise rue de l'Aiguillerie, 24 mars 1744; MC/ET/XXXIX/373
      devis; marché; Boury, Jacques
    - HOGU (Toussaint) Menuisier Cloître et paroisse Sainte opportune § Devis et marché pour une maison sise rue de l'Eguillerie; Appartenant aux Chanoines de l'Eglise Sainte Opportune, 24 mars 1744; MC/ET/XXXIX/373
      devis; marché; Hogu, Toussaint
  - Minutes. 1744, mai - 1744, juillet, mai 1744 - juillet 1744; MC/ET/XXXIX/374
    - Transaction concernant Denis Morand, entrepreneur de bâtiments, rue Saint-Denis-des-Arts., 30 mai 1744; MC/ET/XXXIX/374
      accord; Saint-André-des-Arts (rue); Morand, Denis; chef d'entreprise
    - MOREAU (Simon) Peintre doreur Rue Dauphine § Transaction, 30 mai 1744; MC/ET/XXXIX/374
      accord; Moreau, Simon
    - FONTAINE (Laurent) Menuisier Rue du Cherche Midi § Transaction, 30 mai 1744; MC/ET/XXXIX/374
      accord; Fontaine, Laurent
    - DES BOVES (Jean) Serrurier Rue de Nevers § Transaction, 30 mai 1744; MC/ET/XXXIX/374
      accord; Des Boves, Jean
  - Minutes. 1744, août - 1744, décembre, août 1744 - décembre 1744; MC/ET/XXXIX/375
    - AUGÉ (Germain) Plombier Fontainier Rue Royale § Quittance, 24 septembre 1744; MC/ET/XXXIX/375
      quittance; Augé, Germain
  - Minutes. 1745, janvier - 1745, avril, janvier 1745 - avril 1745; MC/ET/XXXIX/376
    - Meauverfin (Etienne), orfèvre joaillier, rue Saint-Louis § Inventaire, 16 mars 1745; MC/ET/XXXIX/376
      inventaire; Meauverfin, Etienne
    - BLOT (Jean Baptiste) Maître Caneleur rue Saint Martin § Succession, 26 mars 1749; MC/ET/XXXIX/376
      Blot, Jean Baptiste
  - Minutes. 1745, mai - 1745, août, mai 1745 - août 1745; MC/ET/XXXIX/377
    - Adjudication au rabais du marché de construction d'une maison pour les petites écoles de Boulogne concernant divers artisans parmi lesquels: Pierre Capelin, maçon, Boulogne, Gilles Huldebine Dilachambre, maçon, Saint-Cloud, Jean-Baptiste Huzet, maçon, Boulogne, François Labour, maçon, Boulogne et Mathieu Mormet, entrepreneur de bâtiments, Versailles., 23 mai 1745; MC/ET/XXXIX/377
      marché; acte de vente; Boulogne-Billancourt (Hauts-de-Seine); Saint-Cloud (Hauts-de-Seine); Versailles (Yvelines); Capelin, Pierre; Huldebine dit Lachambre, Gilles; Huzet, Jean-Baptiste; Labour, François; Mormet, Mathieu; chef d'entreprise; maçon
    - Duhamel (François Pierre), orfèvre, rue de Buci § Bail, 17 juillet 1745; MC/ET/XXXIX/377
      bail; Duhamel, François, Pierre
    - Cahier de délibération des créanciers de Madame Dumauriceau (réfection des maisons sises rue Saint-Martin, rue neuve Sainte-Geneviève, faubourg Saint-Marcel), dont monsieur Bonot (ou Bonneau), maçon, 31 juillet 1745; MC/ET/XXXIX/377
      convention; Neuve-Sainte-Geneviève (rue); Saint-Marcel (faubourg); Saint-Martin (rue); Bonot (M.); Dumauriceau (Mme); maçon
    - HAROIERE Serrurier § Cahier de délibération des créanciers de Madame Dumauriceau, 31 juillet 1745; MC/ET/XXXIX/377
    - LEDOUX Menuisier § Cahier de délibération des créanciers de Madame Dumauriceau, 31 juillet 1745; MC/ET/XXXIX/377
  - Minutes. 1745, septembre - 1745, octobre, septembre 1745 - octobre 1745; MC/ET/XXXIX/378
    - Quittances de travaux de réparation à l'Hôtel de Nesle concernant Jacques Lemoine, maçon, rue Neuve Saint-Merry., 28 septembre 1745; MC/ET/XXXIX/378
      quittance; Beaune (rue de); Nesle (hôtel de); Neuve-Saint-Merri (rue); Lemoine, Jacques; maçon
    - Quittances de travaux de réparation à l'Hôtel de Nesle concernant divers artisans parmi lesquels: Jean Cornu, peintre, rue du Vieux-Colombier, Pierre Huilliot, peintre, rue Saint-André-des-Arts, Charles Leroy, peintre, rue du Monceau, Jean Baptiste Adam, maître marbrier, rue de Fourcy, Louis Martin, entrepreneur de bâtiments du roi, Henry Pillet, entrepreneur de bâtiments et François De Bias Aubry, rue Saint-Martin, Jean Martin Pelletier, sculpteur, faubourg Saint-Lazare et Martin Jacques Stanquet, sculpteur, rue de la Croix, 28 septembre 1745; MC/ET/XXXIX/378
      quittance; Beaune (rue de); Fourcy (rue de); Monceau (rue de); Nesle (hôtel de); Saint-André-des-Arts (rue); Saint-Martin (rue); Vieux-Colombier (rue du); Adam, Jean-Baptiste; Cornu, Jean; Debias-Aubry, François (....-1773); Huillot, Pierre; Leroy, Charles; Martin, Louis; Pelletier, Jean Martin; Pillet, Henri (1704-1768); Stanquet, Martin Jacques; chef d'entreprise; tailleur de pierre; peintre; sculpteur
    - FERAND (Jacques) Charpentier Rue Neuve Sainte-Geneviève § quittances de travaux de réparation à l'hôtel de Nesle, 28 septembre 1745; MC/ET/XXXIX/378
      quittance; Ferand, Jacques
    - GODAILLE (Pierre) Carreleur rue du Verbois § Quittances de travaux de réparation à l'hôtel de Mesle, 28 septembre 1745; MC/ET/XXXIX/378
      quittance; Godaille, Pierre
    - ROUSSEAU (Claude) Serrurier rue de Beaune § Quittances de travaux de réparation à l'hôtel de Mesle, 28 septembre 1745; MC/ET/XXXIX/378
      quittance; Rousseau, Claude
    - LALANNE (Dominique) Menuisier Rue de Fourcy § Quittances Ouvrages de réparation à l'hôtel de Nesle, 28 septembre 1745; MC/ET/XXXIX/378
      quittance; Lalanne, Dominique
    - L'ANGLOIS (Sébastien) Menuisier Rue Saint-Sauveur § quittances de travaux de réparation à l'hôtel de Nesle, 28 septembre 1745; MC/ET/XXXIX/378
      quittance; L'Anglois, Sébastien
    - Pruneau (Noël), menuisier, rue Saint-Sauveur § Quittances de travaux de réparations à l'hôtel de Mesle, 28 septembre 1745; MC/ET/XXXIX/378
    - Vallée (Lucien), menuisier, rue des Saints-Pères § Quittances de travaux de réparation à l'hôtel de Nesle, 28 septembre 1745; MC/ET/XXXIX/378
      quittance; Vallée, Lucien
  - Minutes. 1745, novembre - 1745, décembre, novembre 1745 - décembre 1745; MC/ET/XXXIX/379
    - Obligation concernant Etienne Père, entrepreneur de bâtiments, rue de Cléry., 8 novembre 1745; MC/ET/XXXIX/379
      obligation; Cléry (rue de); Père, Etienne; chef d'entreprise
    - DUTÉE (André) Serrurier Rue Taillepain § Quittance, 11 novembre 1745; MC/ET/XXXIX/379
      quittance; Dutée, André
    - Quittance aux chanoines du chapitre de l'église Sainte-Opportune par différents artisans parmi lesquels: François Roussel, peintre, rue Saint-Julien, Guillaume Chappey, maçon, rue de la Mortellerie, Pierre Danse, marbrier, rue de Meslée, 12 novembre 1745; MC/ET/XXXIX/379
      quittance; Meslay (rue); Mortellerie (rue de la); Saint-Julien (rue); Chappey, Guillaume; Dansse, Pierre; Roussel, François; tailleur de pierre; maçon; peintre
    - HOGUE (Toussaint) Menuisier rue Sainte-Opportune § Quittance, 12 novembre 1745; MC/ET/XXXIX/379
      quittance; Hogue, Toussaint
    - BOURY (Jacques) Charpentier Faubourg Saint-Martin § quittance, 12 novembre 1745; MC/ET/XXXIX/379
      quittance; Boury, Jacques
    - RAOULT (Sebastien) Carreleur rue du Faubourg Montmartre § Quittance, 12 novembre 1745; MC/ET/XXXIX/379
    - Devilliers (Charles), orfèvre, rue Pavée § Bail, 5 décembre 1745; MC/ET/XXXIX/379
      bail; Devilliers, Charles
    - Comptes, décharges et conventions concernant Henry Pillet, entrepreneur de bâtiments, Saint-Nicolas-des-Champs., 15 décembre 1745; MC/ET/XXXIX/379
      compte; décharge; convention; Saint-Nicolas-des-Champs (paroisse); Pillet, Henri (1704-1768); chef d'entreprise
    - Comptes, décharges et conventions concernant Antoine Fautier, sculpteur., 15 décembre 1745; MC/ET/XXXIX/379
      compte; décharge; convention; Fautier, Antoine; sculpteur
    - Comptes, décharges et conventions concernant Jean Martin Pelletier, sculpteur, faubourg Saint-Lazare., 15 décembre 1745; MC/ET/XXXIX/379
      compte; décharge; convention; Pelletier, Jean Martin; sculpteur
    - BESNIER dit Duval (Louis) Tabletier Rue de Sèvres § Quittance en décharge de droit, successifs, 25 novembre 1765; MC/ET/XXXIX/379
      quittance; Besnier dit Duval, Louis
  - Minutes. 1746, janvier - 1746, février, janvier 1746 - février 1746; MC/ET/XXXIX/380
    - LANGLOIS (Sébastien) Menuisier Rue Saint-Sauveur § Procès verbal de Comparution (Concernant réparations et reconstructions faites à l'hôtel de Nesle, 5 janvier 1746; MC/ET/XXXIX/380
      Langlois, Sébastien
    - GUESNON Fondeur § Constitution entre les créanciers de madame Pajot, 24 janvier 1746; MC/ET/XXXIX/380
    - Sageret (Barnabé), orfèvre, Pont au Change § Abandon de créances de l'abbé de La Fane, 24 janvier 1746; MC/ET/XXXIX/380
      cession; Sageret, Barnabé
    - Foullé (Pierre), orfèvre, rue de l'Arbre Sec § Abandon de créances de l'Abbé de Lapane, 24 janvier 1746; MC/ET/XXXIX/380
      cession; Foullé, Pierre
    - PREVOST (Marc) Sellier Carrossier § Constitution entre les créanciers de Madame Pajot, 24 janvier 1746; MC/ET/XXXIX/380
      constitution de rente; Prevost, Marc
    - PILLON (Daniel) Horloger Cour de Lamoignon § Abandon de créances de l'Abbé de la farre, 24 janvier 1746; MC/ET/XXXIX/380
      Pillon, Daniel
    - NOAILLES (Marie Victoire Dyhre) Princesse de veuve de Louis Alexandre de Bourbon § Bail, 26 janvier 1746; MC/ET/XXXIX/380
      bail; Noailles, Marie Victoire Dyhre
    - BRIQUET (François) Doreur Rue de la Grande Friperie § Mariage, 10 février 1746; MC/ET/XXXIX/380
      contrat de mariage; Briquet, François
    - DELARUELLE (Jacques) Tabletier § Mariage (témoin), 10 février 1746; MC/ET/XXXIX/380
      contrat de mariage; Delaruelle, Jacques
    - DURAND (Jean Baptiste) Ciseleur Rue de la Vieille Monnaie § Abstention, 19 février 1746; MC/ET/XXXIX/380
      Durand, Jean Baptiste
  - Minutes. 1746, mars - 1746, juillet, mars 1746 - juillet 1746; MC/ET/XXXIX/381
    - POITEVIN (Nicolas) Serrurier § Mariage de sa nièce, 2 avril 1746; MC/ET/XXXIX/381
      contrat de mariage; Poitevin, Nicolas
    - Fatin (Pierre), mercier (apprenti), rue des Moulins § Apprentissage chez Philippe Scapre, mercier, 30 avril 1746; MC/ET/XXXIX/381
      contrat d'apprentissage; Fatin, Pierre; Scapre, Philippe
    - Scapre (Philippe), mercier, quai de Sèvres § Apprentissage de Pierre Fariu chez .., 30 avril 1746; MC/ET/XXXIX/381
      contrat d'apprentissage; Scapre, Philippe; Fariu, Pierre
    - Mercier (apprentissage) § De Pierre Fatin chez Philippe Scapre, 30 avril 1746; MC/ET/XXXIX/381
    - DOUBLET (Pierre) Maître tourneur Rue de l'Arguillerie § Rente, 18 mai 1746; MC/ET/XXXIX/381
      Doublet, Pierre
    - PILLON (Daniel) horloger Cour de Lamoignon § Cahier de délibération des créanciers de l'Abbé de la Farre, 13 juin 1746; MC/ET/XXXIX/381
    - Sageret (Barnabé), orfèvre, Pont au Change § Cahier de délibération des créanciers de l'abbé de la Fane, 13 juin 1746; MC/ET/XXXIX/381
      délibération; Sageret, Barnabé
    - Foullé (Pierre), orfèvre, rue de l'Arbre Sec § Cahier de délibération des créanciers de l'Abbé de La Fane, 13 juin 1746; MC/ET/XXXIX/381
      délibération; Foullé, Pierre
    - Merciers grossiers joailliers Corps des marchands .. § Dépôt d'Arrêt du conseil, 9 juillet 1746; MC/ET/XXXIX/381
    - Merciers grossiers joailliers Corps des marchands .. § Constitution, 13 juillet 1746; MC/ET/XXXIX/381
    - Mercier (apprentissage) § de François Baillé chez Alexandre Lienart, 30 juillet 1746; MC/ET/XXXIX/381
      contrat d'apprentissage; Baillé, François; Lienart, Alexandre
    - Lienart (Alexandre), mercier, rue Saint-Denis § Apprentissage de François Boullé chez .., 30 juillet 1746; MC/ET/XXXIX/381
      contrat d'apprentissage; Lienart, Alexandre; Boullé, François
    - Richard (Pierre), mercier, rue de la Barellerie § Vente de fonds de boutique, 30 juillet 1746; MC/ET/XXXIX/381
      acte de vente; Richard, Pierre
    - Boullé (François), mercier (apprenti), Arpaçon § Apprentissage de mercier chez Alexandre Liénart, 30 juillet 1746; MC/ET/XXXIX/381
      contrat d'apprentissage; Boullé, François; Liénart, Alexandre
  - Minutes. 1746, août - 1746, décembre, août 1746 - décembre 1746; MC/ET/XXXIX/382
    - Constitution du corps des marchands merciers grossiers joailliers., 9 août 1746; MC/ET/XXXIX/382
    - Transport concernant Jean Contant, architecte, maçon, rue Saint-Honoré., 17 août 1746; MC/ET/XXXIX/382
      cession; Saint-Honoré (rue); Contant, Jean; architecte; maçon
    - Bornage de terre concernant Nicolas Clavo, potier d'étain, Josse Louis Bocquet, potier d'étain et monnayeur de la monnaie de Paris, rue Montorgueil, et Maurice Gallet, potier d'étain., 29 août 1746; MC/ET/XXXIX/382
      Clavo, Nicolas
    - Quittance concernant Guillaume Chappey, maçon, rue de la Mortellerie., 5 septembre 1746; MC/ET/XXXIX/382
      quittance; Mortellerie (rue de la); Chappey, Guillaume; maçon
    - Quittance de Pierre Savey, plombier, rue Aubry-le-Boucher., 5 septembre 1746; MC/ET/XXXIX/382
      quittance; Savey, Pierre
    - Obligation de François Homet, menuisier, rue du Crucifix., 5 septembre 1746; MC/ET/XXXIX/382
      obligation; Homet, François
    - Quittance d'André Dutheille, serrurier, rue Taillepain., 5 septembre 1746; MC/ET/XXXIX/382
      quittance; Dutheille, André
    - Apprentissage de tapissier de Nicolas Herbillon chez Louis François Becasseau, rue Saint-Martin., 11 septembre 1746; MC/ET/XXXIX/382
    - Quittance de Toussaint Hogu, menuisier, cloitre Sainte-Opportune., 15 septembre 1746; MC/ET/XXXIX/382
      quittance; Hogu, Toussaint
    - Constitution du corps des marchands merciers grossiers joailliers., 5 octobre 1746; MC/ET/XXXIX/382
    - Bail de maison par le corps des marchands merciers grossiers joailliers., 15 octobre 1746; MC/ET/XXXIX/382
  - Minutes. 1747, janvier - 1747, 27 mai, janvier 1747 - 27 mai 1747; MC/ET/XXXIX/383
    - Apprentissage de mercier de Jacques Christophe Bizet, mercier, chez Pierre Scapre, quai de Sèvres., 30 janvier 1747; MC/ET/XXXIX/383
      contrat d'apprentissage; Bizet, Jacques Christophe; Scapre, Pierre
    - Notoriété d'Adrien Lefèvre, tourneur, rue Saint-Germain-l'Auxerrois., 31 janvier 1747; MC/ET/XXXIX/383
      Lefevre, Adrien
    - Procuration concernant Jean François Prudhomme, peintre, cimetière Saint-Jean., 4 février 1747; MC/ET/XXXIX/383
      procuration; Saint-Jean (cimetière); Prudhomme, Jean-François; peintre
    - Inventaire après décès de la femme de Charles Poncet, orfèvre, rue Gervais Laurent., 28 avril 1747; MC/ET/XXXIX/383
      inventaire après décès; Poncet, Charles
    - Mariage de Charles Poncet, compagnon orfèvre, rue Gervais Laurent. Témoins: Jean François Cruchet, orfèvre, 6 mai 1747; MC/ET/XXXIX/383
      contrat de mariage; Poncet, Charles